【裁判字號】    98,審簡抗,2
【裁判日期】    980211
【裁判案由】    詐欺
【裁判全文】
臺灣士林地方法院刑事裁定             98年度審簡抗字第2號
抗 告 人即
被      告  甲○○
上列抗告人因詐欺案件，不服本院士林簡易庭於中華民國97年12
月29日日所為之97年度簡字第1771號裁定，提起抗告，本院裁定
如下：
    主  文
抗告駁回。
    理  由
一、按對於簡易判決之上訴，上訴期間為10日，自送達判決後起
    算，原審法院認為上訴不合法律上之程式者，應以裁定駁回
    之，此觀同法第455 條之1 第3 項準用第349 條前段、第36
    2 條前段之規定自明。又送達於應受送達人之住、居所、事
    務所或營業所行之；如送達於住、居所、事務所或營業所不
    獲會晤應受送達人者，得將文書付與有辨別事理能力之同居
    人或受僱人，民事訴訟法第136 條第1 項前段、第137 條第
    1 項亦分別定有明文，而刑事訴訟法第62條就此亦有準用上
    開民事訴訟法規定之明文。次按於一定期間內，應為意思表
    示者，其期間之末日為星期日、紀念日或其他休息日時，以
    其休息日之次日代之，民法第122 條亦規定甚明。
二、本件抗告意旨略以：抗告人即被告甲○○係於民國97年12月
    11日收受原審之判決，應於97年12月22日晚間12時屆滿提起
    上訴，惟抗告人遲至97年12月24日始向原審提起上訴而遭裁
    定駁回，抗告人不服此裁定，特於法定期間內提起抗告，並
    聲請檢察官提起上訴云云。
三、經查：本件抗告人因詐欺案件，經本院士林簡易庭於97年12
    月3 日以97年度士簡字第1771號判決判處有期徒刑2 月（下
    稱原審判決），併諭知易科罰金之折算標準。原審判決正本
    並於97年12月11日送達抗告人住所「臺北市○○區○○路1
    段629 巷103 弄3 號3 樓」，由抗告人之同居人即其母廖麗
    雪代為收受，有本院士林簡易庭送達證書在卷可稽。抗告人
    居住於本院管轄區域內，依法院訴訟當事人在途期間標準第
    2 條之規定，自無扣除在途期間。原審判決既於97年12月11
    日生合法送達抗告人，則抗告人至遲應於97年12月21日前提
    起上訴，惟因該日為星期日，係例假日，故抗告人對原審判
    決不服提起上訴至遲應於翌日即97年12月22日為之。然抗告
    人竟遲至97年12月24日始具狀提起上訴（抗告人雖誤向臺灣
    士林地方法院檢察署檢察官提起上訴，而於同年月26日始轉
    交本院，然因其已有對原審判決不服之意，即不因其將上訴
    狀誤投檢察機關而認其上訴無效，故抗告人提起上訴之日期
    仍應認為同年月24日），顯已逾越法定上訴期間，其上訴自
    非合法。又被告對於受不利益之刑事判決本有上訴之權，並
    無如告訴人有聲請檢察官上訴之權利。且檢察官於刑事訴訟
    程序亦為當事人，若提起上訴，自亦應遵守10日不變期間為
    之。經查：原審判決業已於97年12月17日送達檢察官，有送
    達證書附原審卷可參。然迄97年12月27日以前，檢察官均未
    對本件案件提起上訴，依法亦無從再就原審判決上訴，本案
    自無從繫屬本院，而為第二審之審判，併此敘明。
四、綜上所述，原裁定認抗告人之上訴已逾法定期間，因而依刑
    事訴訟法第362 條前段，駁回抗告人之上訴，經核尚無違誤
    。抗告人仍以：其仍得聲請檢察官上訴云云，指摘原裁定違
    法，遽提起本件抗告，為無理由，應予駁回。
據上論斷，應依刑事訴訟法第455 條之1 第5 項、412 條，裁定
如主文。
中    華    民    國    98    年    2     月    11    日
                  刑事第一庭審判長法  官  洪英花
                                  法  官  雷雯華
                                  法  官  王沛雷
上正本證明與原本無異。
本件不得抗告。
                                  書記官  吳尚文
中    華    民    國    98    年    2     月    11    日


司法院資訊處製作；財團法人民間司法改革基金會備份。
